【裁判字號】    98,中簡上,731
【裁判日期】    980831
【裁判案由】    詐欺
【裁判全文】
臺灣臺中地方法院刑事判決           98年度中簡上字第731號
上  訴  人
即  被  告  丙○○
上列上訴人即被告因詐欺案件，不服本院臺中簡易庭98年度中簡
字第1605號中華民國98年5月22日第一審簡易判決（聲請簡易判
決處刑案號：臺灣臺中地方法院檢察署98年度偵字第6897號），
提起上訴，本院管轄之第二審合議庭判決如下：
    主    文
上訴駁回。
丙○○緩刑貳年。並應依如附件二所示本院九十八年度司中調字
第八００號調解程序筆錄所示內容履行賠償義務。
    犯罪事實及理由
一、本案經本院審理結果，認第一審簡易判決認事、用法及量刑
    均無不當，應予維持，除原審判決理由欄第四段關於應適用
    之法條贅引刑法第55條應予刪除外，餘均引用本院第一審簡
    易判決書記載之犯罪事實、證據及理由（如附件一）。
二、上訴人即被告丙○○（下稱被告）上訴意旨略以：伊坦承犯
    行，願與被害人達成和解，請給予緩刑自新之機會等語。訊
    據被告對於幫助詐欺犯行坦承不諱，原審依法判決，並無違
    誤，且按量刑輕重，係屬事實審法院得依職權自由裁量之事
    項，苟已斟酌刑法第57條各款所列情狀而未逾越法定刑度，
    不得遽指為違法（最高法院72年台上字第6696號、75年台上
    字第7033號判例參照）。又在同一犯罪事實與情節，如別無
    其他加重或減輕之原因，下級審量定之刑，亦無過重或失輕
    之不當情形，則上級審法院對下級審法院之職權行使，原則
    上應予尊重，亦有最高法院85年度台上字第24 46號裁判意
    旨可資參酌。本件被告所犯刑法第339條第1項之詐欺罪，其
    法定刑為「5年以下有期徒刑、拘役或科或併科1千元以下罰
    金」，乃原審認定本件犯罪事實明確，並審酌被告素行、本
    件犯罪之動機、目的、手段、危害程度、犯罪結果、且衡酌
    其犯後態度等一切情狀，依刑事訴訟法第449條第1項前段、
    第454條第2項，刑法第30條第1項前段、第2項、第339條第1
    項、（贅引第55條，應予刪除）、第41條第1項前段，刑法
    施行法第1條之1，量處有期徒刑3月，並諭知易科罰金之折
    算標準，並未科處較重之刑度，量刑已屬謹慎相當，且查無
    其他加重或減免其刑之情事，自難謂原審量刑有何違法失當
    之處，且量刑本屬法院就個案為裁量之職權，而原審綜合各
    情判處被告有期徒刑3月，如易科罰金以新臺幣1千元折算1
    日，其認事用法及量刑均屬妥當，原審量刑諒無過重之虞，
    被告徒以民事和解為由，提起本件上訴，尚無理由，應予駁
    回。末查，被告未曾因故意犯罪受有期徒刑以上刑之宣告，
    有臺灣高等法院被告前案紀錄表在卷足憑，姑念被告之犯罪
    手段平和，其因一時失慮致為本件犯行，且於犯後已與被害
    人甲○○達成和解，有如附件二所示調解程序筆錄在卷可稽
    ，其經此教訓，當能知所警惕，信無再犯之虞，本院因認對
    被告所宣告之刑，應以暫不執行為適當，爰併予宣告緩刑2
    年，以啟自新。又緩刑宣告，得斟酌情形，命犯罪行為人向
    被害人支付相當數額之財產或非財產上之損害賠償，為刑法
    第74條第2項第3款定有明文。本院斟酌被害人權益，並給予
    被告自新機會，為確保被告於緩刑期間，能按其於本院調解
    時所承諾之賠償金額以及付款方式履行，以確實收緩刑之功
    效，認於被告緩刑期間，課予依如附件二所示調解程序筆錄
    內容履行之負擔，應屬適當，爰併命被告應依如附件所示本
    院98年度司中調字第800號調解程序筆錄所示內容履行賠償
    義務，倘被告未遵循本院諭知之緩刑期間負擔而情節重大者
    ，檢察官得依刑事訴訟法第476條及刑法第75條之1第1項第4
    款之規定，聲請撤銷本案緩刑之宣告，併此敘明。
據上論斷，應依刑事訴訟法第455條之1第第1項、第3項、第373
條、第368條，刑法第74條第1項第1款、第2項第3款、第3項，判
決如主文。
本案經檢察官乙○○到庭執行職務。
中    華    民    國    98    年    8     月    31    日
                  臺灣臺中地方法院刑事第十五庭
                      審判長  法  官  巫淑芳
                              法  官  戴嘉慧
                              法  官  吳崇道
以上正本證明與原本無異。
本件不得上訴。
                              書記官  黃舜民
中    華    民    國    98    年    8     月    31    日


司法院資訊處製作；財團法人民間司法改革基金會備份。
